extensions/5018_corrector-de-galego/corrector_de_galego-23.05.1comunidade/dictionaries/gl.aff
FLAG num
SFX 532 Y 23
SFX 532 acer ás/133 facer . P2 [ + enclítico polisílabo]
SFX 532 cer s/666,132 facer . P2 + enclítico monosílabo
SFX 532 oñer ós/133 poñer . P2 [ + enclítico polisílabo]
SFX 532 ñer s/666,132 poñer . P2 + enclítico monosílabo
SFX 532 er és/133 ter . P2 [ + enclítico polisílabo]
SFX 532 er és/133 ver . P2 [ + enclítico polisílabo]
SFX 532 er es/666,132 [tv]er . P2 + enclítico monosílabo
SFX 532 cer i/134 facer . P3 [ + enclítico monosílabo]
SFX 532 acer ái/666,135 facer . P3 + enclítico polisílabo
SFX 532 oñer ón/135 poñer . P3 [ + enclítico polisílabo]
SFX 532 ñer n/666,134 poñer . P3 + enclítico monosílabo
SFX 532 er én/135 ter . P3 [ + enclítico polisílabo]
SFX 532 r n/666,134 ter . P3 + enclítico monosílabo
SFX 532 er é/135 ver . P3 [ + enclítico polisílabo]
SFX 532 er e/666,134 ver . P3 + enclítico monosílabo
SFX 532 acer án/135 facer . P6 [ + enclítico polisílabo]
SFX 532 cer n/666,134 facer . P6 + enclítico
SFX 532 er en poñer . P6
SFX 532 oñer óñen/666,134,135 poñer . P6 + enclítico
SFX 532 er eñen ter . P6
SFX 532 er éñen/666,134,135 ter . P6 + enclítico
SFX 532 er én/135 ver . P6 [ + enclítico polisílabo]
SFX 532 er en/666,134 ver . P6 + enclítico monosílabo
SFX 535 Y 2
SFX 535 ir ín/131 vir . P1 [ + enclítico polisílabo]
SFX 535 ir in/666,130 vir . P1 + enclítico monosílabo
SFX 540 Y 26
SFX 540 er o/666,130,131 [^ábcl]er . P1 + enclítico
SFX 540 ler llo/666,130,131 váler . P1 + enclítico
SFX 540 cer go/666,130,131 fácer . P1 + enclítico
SFX 540 cer zo/666,130,131 [^f]ácer . P1 + enclítico
SFX 540 ber ibo/666,130,131 cáber . P1 + enclítico
SFX 540 er io/666,130,131 tráer . P1 + enclítico
SFX 540 áber éi/666,131 [hs]áber . P1 + enclítico polisílabo
SFX 540 er io/666,130,131 [á]er . P1 + enclítico
SFX 540 r s/666,132,133 [^bcñ]er . P2 + enclítico
SFX 540 cer s/666,133 fácer . P2 + enclítico polisílabo
SFX 540 r s/666,132,133 [^f]ácer . P2 + enclítico
SFX 540 ber s/666,133 háber . P2 + enclítico
SFX 540 r s/666,132,133 [^h]áber . P2 + enclítico
SFX 540 ñer s/666,133 póñer . P2 + enclítico
SFX 540 er e/666,134,135 [^bcñts]er . P3 + enclítico
SFX 540 cer i/666,135 fácer . P3 + enclítico polisílabo
SFX 540 er e/666,134,135 [^f]ácer . P3 + enclítico
SFX 540 áber á/666,135 háber . P3 + enclítico polisílabo
SFX 540 ber i/666,135 háber . impersoal + enclítico polisílabo
SFX 540 er e/666,134,135 [^h]áber . P3 + enclítico
SFX 540 ñer n/666,135 póñer . P6 + enclítico polisílabo
SFX 540 r n/666,134,135 [^bcts]er . P6 + enclítico
SFX 540 ber án/666,135 háber . P6 + enclítico polisílabo
SFX 540 r n/666,134,135 [^h]áber . P6 + enclítico
SFX 540 cer n/666,135 fácer . P6 + enclítico polisílabo
SFX 540 r n/666,134,135 [^f]ácer . P6 + enclítico
SFX 541 Y 2
SFX 541 r n/666,130,131 [^l]er . P1 + enclítico
SFX 541 er o/666,134,135 [^l]er . P3 + enclítico
SFX 542 Y 8
SFX 542 er o/666,130,131 áger . P1 + enclítico
SFX 542 er o/666,130,131 [éó]ñer . P1 + enclítico
SFX 542 er a/666,130,131,134,135 [^cáó]er . presente P1 / P3 + enclítico
SFX 542 cer za/666,130,131,134,135 cer . presente P1 / P3 + enclítico
SFX 542 er ia/666,130,131,134,135 [áó]er . presente P1 / P3 + enclítico
SFX 542 er as/666,132,133 [^cáó]er . presente P2 + enclítico
SFX 542 er zas/666,132,133 cer . presente P2 + enclítico
SFX 542 er ias/666,132,133 [áó]er . presente P2 + enclítico
SFX 550 Y 3
SFX 550 r r/134 [^ó]r . P3 / P6 [ + enclítico monosílabo]
SFX 550 or ór/666,135 [^ó]r . P3 / P6 + enclítico polisílabo
SFX 550 r r/134,135 ór . P3 / P6 [ + enclítico]
SFX 551 Y 45
SFX 551 r ndo or .
SFX 551 or óndo/666,134,135 or . + enclítico
SFX 551 r mos or . P4
SFX 551 or ómos/666,136,137 or . P4 + enclítico
SFX 551 r ndes or . P5
SFX 551 or óndes/666,138,139 or . P5 + enclítico
SFX 551 or uña or . P1 / P3
SFX 551 or úña/666,130,131,134,135 or . P1 / P3 + enclítico
SFX 551 or uñas or . P2
SFX 551 or úñas/666,132,133 or . P2 + enclítico
SFX 551 or uñamos or . P4
SFX 551 or uñámos/666,136,137 or . P4 + enclítico
SFX 551 or uñades or . P5
SFX 551 or uñádes/666,138,139 or . P5 + enclítico
SFX 551 or uñan or . P6
SFX 551 or úñan/666,134,135 or . P6 + enclítico
SFX 551 0 ei/130 or . P1 [ + enclítico monosílabo]
SFX 551 0 éi/666,131 or . P1 + enclítico polisílabo
SFX 551 0 ás/133 or . P2 [ + enclítico polisílabo]
SFX 551 0 as/666,132 or . P2 + enclítico monosílabo
SFX 551 0 á/135 or . P3 + enclítico polisílabo]
SFX 551 0 a/666,134 or . P3 + enclítico monosílabo
SFX 551 0 emos or . P4
SFX 551 0 émos/666,136,137 or . P4 + enclítico
SFX 551 0 edes or . P5
SFX 551 0 édes/666,138,139 or . P5 + enclítico
SFX 551 0 án/135 or . P6 [ + enclítico polisílabo]
SFX 551 0 an/666,134 or . P6 + enclítico monosílabo
SFX 551 0 ía/130,131,134,135 or . P1 / P3 [ + enclítico]
SFX 551 0 ías/132,133 or . P2 [ + enclítico]
SFX 551 0 iamos or . P4
SFX 551 0 iámos/666,136,137 or . P4 + enclítico
SFX 551 0 iades or . P5
SFX 551 0 iádes/666,138,139 or . P5 + enclítico
SFX 551 0 ían/134,135 or . P6 [ + enclítico]
SFX 551 0 es or . P2
SFX 551 0 óres/666,132,133 or . P2 + enclítico
SFX 551 0 mos or . P4
SFX 551 0 órmos/666,136,137 or . P4 + enclítico
SFX 551 0 des or . P5
SFX 551 0 órdes/666,138,139 or . P5 + enclítico
SFX 551 0 en or . P6
SFX 551 0 óren/666,134,135 or . P6 + enclítico
SFX 551 r nde or . P5
SFX 551 r ónde/666,138,139 or . P5 + enclítico
SFX 560 Y 39
SFX 560 r ndo er .
SFX 560 er éndo/666,134,135 er . + enclítico
SFX 560 er ido/10,15 er .
SFX 560 r r/134 er . P3 [ + enclítico monosílabo]
SFX 560 er ér/666,135 er . P3 + enclítico polisílabo
SFX 560 er ía/130,131,134,135 er . P3 [ + enclítico]
SFX 560 er ían/134,135 er . P6 + enclítico
SFX 560 0 a/666,132,134 er . P3 + enclítico monosílabo
SFX 560 0 á/133,135 er . P3 [ + enclítico polisílabo]
SFX 560 0 an/666,134 er . P6 + enclítico monosílabo
SFX 560 0 án/135 er . P6 [ + enclítico polisílabo]
SFX 560 0 ía/130,131,134,135 er . P3 [ + enclítico]
SFX 560 0 ían/132,133,134,135 er . P6 [ + enclítico]
SFX 560 er a [^cuao]er . presente P3
SFX 560 cer za cer . presente P3
SFX 560 guer ga guer . presente P3
SFX 560 quer ca quer . presente P3
SFX 560 er ia [ao]er . presente P3
SFX 560 er an [^cuao]er . presente P6
SFX 560 cer zan cer . presente P6
SFX 560 er gan guer . presente P6
SFX 560 er can quer . presente P6
SFX 560 er ian [ao]er . presente P6
SFX 560 er e er . P3
SFX 560 r n er . P6
SFX 560 er eu/134 er . pretérito P3 [ + enclítico monosílabo]
SFX 560 er éu/666,135 er . pretérito P3 + enclítico polisílabo
SFX 560 0 on er . pretérito P6
SFX 560 er éron/666,134,135 er . pretérito P6 + enclítico
SFX 560 0 a er . antepretérito P3
SFX 560 er éra/666,130,131,134,135 er . antepretérito P3 + enclítico
SFX 560 0 an er . antepretérito P6
SFX 560 er éran/666,134,135 er . antepretérito P6 + enclítico
SFX 560 r se er . subxuntivo pretérito P3
SFX 560 er ése/666,130,131,134,135 er . subxuntivo pretérito P3 + enclítico
SFX 560 r sen er . subxuntivo pretérito P6
SFX 560 er ésen/666,134,135 er . subxuntivo pretérito P6 + enclítico
SFX 560 0 en er . infinitivo / subxuntivo futuro P6
SFX 560 er éren/666,134,135 er . infinitivo / subxuntivo futuro P6 + enclítico
SFX 561 Y 12
SFX 561 er e/666,134,135 er . P3 + enclítico
SFX 561 r n/666,134,135 er . P6 + enclítico
SFX 561 er a/666,130,131 [^cuáó]er . presente P3 + enclítico
SFX 561 cer za/666,130,131,134,135 cer . presente P3 + enclítico
SFX 561 guer ga/666,130,131,134,135 guer . presente P3 + enclítico
SFX 561 quer ca/666,130,131,134,135 quer . presente P3 + enclítico
SFX 561 er ia/666,130,131,134,135 [áó]er . presente P3 + enclítico
SFX 561 er an/666,134,135 [^cuáó]er . presente P6 + enclítico
SFX 561 cer zan/666,134,135 cer . presente P6 + enclítico
SFX 561 guer gan/666,134,135 guer . presente P6 + enclítico
SFX 561 quer can/666,134,135 quer . presente P6 + enclítico
SFX 561 er ian/666,134,135 [áó]er . presente P6 + enclítico
